# 供应商支付款项如何处理问题。

提问人：chenfanxin 时间：2022-09-25 11:58:37
由于供应商原料问题，导致公司生产的成品出现质量问题，目前处理办法是由供应商拉走所有有问题的成品，供应商按我司对外出售成品价格支付我司对价，在这种情况如何进行会计核算及税务申报？供应商支付款项会计上、税务上是作为索赔款还是做出售不良品（或者废品）处理呢？

回答人：chenyiwei
从主帖信息看，是按照正常售价将出现质量问题的商品出售给供应商。供应商同意这种做法，是否表明产品虽有质量问题，但其可收回金额与正常产品相比降低并不多？另外，从实际销售流程看，是否也和正常销售类似？所涉及的金额是否重大？
如果按正常流程交付给供应商，涉及金额不重大，则可以按正常销售进行会计处理，确认销售收入，并按正常销售开票纳税。
如果问题原材料占成本的比重较大，涉及金额较大，原材料质量问题对产品可变现净值影响较大，则可能更适合于作为产品报废处理，供应商支付的款项视作赔款，赔款超出报废产品的成本的差额作为营业外收入。